臺灣高等法院刑事判決　　　　　　　　91年度上訴字第3302號
上　訴　人　臺灣臺北地方法院檢察署檢察官
上　訴　人
即　被　告　丙○○
　　　　　　　　　　　弄廿二號一樓
被　　　告　乙○○
　　　　　　　　　　　弄廿二號一樓
共　　　同
選任辯護人　張靜律師
上列上訴人因被告違反著作權法案件，不服臺灣臺北地方法院89
年度訴字第1338號，中華民國91年10月2日第一審判決（起訴案
號：臺灣臺北地方法院檢察署89年度偵字第5510號、第5511號、
第6273號），提起上訴，本院判決如下：
    主  文
原判決撤銷。
丙○○、乙○○共同連續意圖營利而以重製於光碟之方法侵害他
人之著作財產權，丙○○處有期徒刑壹年貳月，併科罰金新台幣
貳拾萬元。罰金如易服勞役，以罰金總額與陸個月之日數比例折
算。乙○○處有期徒刑壹年貳月，緩刑參年。
    事  實
一、丙○○為錦茂傳播有限公司（下稱錦茂公司，業經解散登記
    ，因法人消滅而經不起訴處分）之負責人，乙○○為吉普唱
    片有限公司（下稱吉普公司，業經解散登記，因法人消滅業
    為不起訴處分）之負責人，均明知任詩傑實業有限公司（下
    稱任詩傑公司）製作出版之「中國龍唱片／中國音樂家大系
    」系列錄音專輯中如附表所示之「柳浪聞鶯」等錄音著作（
    音樂光碟片專輯名稱、被侵害之錄音著作名稱均詳如附表所
    示，下稱系爭錄音著作）為任詩傑公司享有著作權之錄音著
    作，未經任詩傑公司同意或授權，不得擅自重製、散布或意
    圖營利而交付，竟基於意圖銷售、營利之概括犯意聯絡，自
    民國（下同）八十八年十二月二日起，將其於八十八年八月
    間在大陸地區取得由金海灣音像出版社出版、大恒電子出版
    社發行之負載系爭錄音著作之音樂光碟片，連續以錦茂公司
    、吉普公司名義，委由不知情之大震科技股份有限公司（下
    稱大震公司）員工重製為音樂光碟片，並以錦茂公司及吉普
    公司之名義，以平均每片批價新臺幣（下同）二十元至二十
    五元之價格，販售至光華唱片有限公司等唱片零售商（錦茂
    公司、吉普公司發行之音樂光碟專輯侵害系爭錄音著作之情
    形詳如附件對照表所示）。嗣於八十九年三月七日為警查獲
    ，並分別在大震公司扣得盜版音樂母片二十片（其中一片於
    偵查前即遺失）、錦茂公司及吉普公司與大震公司壓製光碟
    合約書及訂單三份、已壓製完成之盜版音樂光碟八百三十三
    片；在臺北市○○區○○路一段十九巷五弄廿二號錦茂公司
    處及同路一段十九巷三弄六號倉庫內，扣得盜版音樂光碟片
    七千七百四十五片、盜版音樂光碟封面紙盒七百張；在臺北
    市○○區○○路四段七十七巷四十一號二樓吉普公司處，扣
    得音樂光碟五十八片、ＭＯ二片、估價單二十張，及音樂光
    碟設計檔案稿光碟片一片。
二、案經任詩傑公司代表人甲○○訴由內政部警政署保安警察第
    二總隊第一大隊第一中隊報請臺灣臺北地方法院檢察署檢察
    官偵查起訴。
    理  由
一、訊據上訴人即被告丙○○、被告乙○○固不否認分別為錦茂
    公司、吉普公司之負責人，被告丙○○並坦承有上開委託大
    震公司重製前揭錄音著作後予以販賣之行為，但矢口否認有
    何侵害告訴人任詩傑公司錄音著作權之情事，辯稱：告訴人
    未必是系爭錄音著作之著作權人；又其係於八十八年八月間
    ，在大陸地區北京市某視聽展時，以錦茂公司享有著作權之
    自然音樂、古典音樂等錄音著作專輯，與北京大恒電子出版
    社無償交換系爭錄音著作在臺之發行權，故以為係有權發行
    ，主觀上並無侵害著作權之犯意云云；被告乙○○辯稱：公
    司實際是由丙○○在處理，伊負責公司一般之雜務支出，對
    本件是伊先生說是有版權，叫伊交給公司職員找人製作，伊
    並不知情云云。
二、惟查：
  (一)按將聲音錄製附著於特定媒介物上，若具一定之原創性，即
    屬著作權法第五條第一項第八款所指之錄音著作，而完成該
    錄音著作之錄製之人，即取得錄音著作之著作權。次按著作
    權之授權利用，有專屬授權與非專屬授權之分。非專屬授權
    ，著作財產權得授權多人，不受限制；專屬授權，則係獨占
    之許諾，著作財產權人不得再就同一權利更授權第三人使用
    ，甚至授權人自己亦不得使用該權利。專屬授權之被授權人
    於其被授權之範圍內既獨占利用著作財產權，則其權利之被
    侵害與原著作財產權人之權利被侵害，並無不同，自係犯罪
    之直接被害人，而得依法提起告訴或自訴（參照最高法院八
    十六年度台上字第三六一二號判決意旨）。依告訴人所提出
    之獨家授權合約書（見八十九年度偵字第六二七三號卷一三
    五至一三六頁）所示，附表編號一所列之錄音著作，業由溫
    隆俊獨家授權予任詩傑公司製造並銷售，該合約書既曰「獨
    家授權」，可知溫隆俊不得再就同一權利更授權任詩傑公司
    以外之第三人使用，其性質即為專屬授權無疑。至被告所辯
    附表編號一之錄音著作之授權期限，依合約所定期滿自動延
    長三年，至88年10月3日期滿後，告訴人被專屬授權已期滿
    ，不得提起本件告訴云云；惟經告訴人否認在卷，並稱該合
    約並未解除，亦未終止等語，然按原合約之延長，非不得以
    口頭再延長，應認告訴人仍享有被專屬授權。是任詩傑公司
    確為附表編號一所列錄音著作之專屬被授權人，揆諸前開判
    決意旨，於該等著作被侵害時，自享有告訴權。又附表編號
    二至二十所列之錄音著作，為任詩傑公司籌劃在大陸地區與
    王鐵錘、張福金、劉長福、李光陸、林毛根、王甫建、孫貴
    生、項祖華、胡海泉、林石城、秦鵬章、李執恭、曹文工、
    吳文光、吳玉霞、周耀錕、張維良、馬光陸、張銳、甘柏林
    、張式功、楊秀明、胡炳旭、簡廣易等演奏家、詞曲作家、
    指揮家合作，而將其等所演奏、作詞譜曲或指揮之樂曲錄製
    附著在特定媒介物上乙節，有告訴人與上開演奏家、詞曲作
    家、指揮家簽訂之著作權轉讓契約書、錄音著作轉讓合約書
    、財團法人海峽交流基金會公證書、照片、部分曲譜等在卷
    可稽。被告雖以上開契約書當事人簽名筆跡有可疑之處，及
    「思凡」、「豫西風情」、「春江花月夜」等專輯之簽約日
    期在台北市電話號碼變更為八碼之前，但其簽約用紙上所列
    任詩達公司之電話號碼為八碼，顯係事後臨訟偽作等為由，
    否認上開契約書之真正云云；然查，上開契約書部分業經財
    團法人海峽交流基金會公證，有公證書可佐，是被告以簽名
    筆跡可疑臆測該等契約書之真正，尚不足採，應認該等契約
    書為真正無訛；又告訴人與上開演奏家、指揮家、詞曲作家
    合作錄製系爭錄音著作，其間之契約本不以作成書面為必要
    ，是僅要有合作之事實，雖合作當時未立具書面契約，事後
    為訴訟舉證之需要而補作書面契約，亦難認係偽作，而依卷
    附「思凡」、「豫西風情」、「春江花月夜」等專輯之錄音
    著作轉讓合約書所示，告訴人係與林毛根、馬光陸、林石城
    等演奏家簽訂該等合約，而衡情實難想像告訴人實際上並未
    與該等演奏家合作，卻能一系列錄製其等演奏之情，是應認
    告訴人確有與該等演奏家合作錄音之事實，從而上開「思凡
    」、「豫西風情」、「春江花月夜」等專輯之合約書應係事
    後補作而非偽作，並不影響其簽約之真實性。又固然僅將聲
    音錄製附著於特定媒介物之人為錄音著作人，至演奏家、詞
    曲作家則係就其表演著作、詞曲著作分別取得著作權，但不
    當然原始取得錄音著作權，是上開契約書記載前揭演奏家、
    詞曲作家及指揮家將系爭錄音著作之著作權轉讓予被告，雖
    不合法律邏輯，然此或因契約當事人不諳法律用語之故，無
    損於該等契約書適能佐證告訴人確有與上述演奏家、詞曲作
    家及指揮家合作錄製系爭錄音著作之事實，告訴人即因而取
    得錄音著作權。雖被告辯稱：告訴人必係委託大陸地區之錄
    音師進行錄製，而告訴人未能提出其與錄音師之契約約定著
    作權歸屬告訴人所有，則無論依台灣或大陸地區之著作權法
    ，系爭錄音之著作權均應歸錄音師所有云云；惟查，前開著
    作權歸屬之約定亦不以書面為要件，無論告訴人係委託台灣
    或大陸地區之錄音師進行錄製，衡諸常情，錄音師必在知悉
    且同意告訴人將以自己名義而非以錄音師名義發行系爭錄音
    著作之情形下接受委託，是應可推認彼等間有錄音著作財產
    權歸屬於告訴人之共識，告訴人確有附表編號二至二十所列
    錄音著作之著作權無訛。是告訴人既為附表編號一所列錄音
    著作之專屬被授權人，且為附表編號二至二十所列錄音著作
    之著作權人，則系爭錄音著作遭受侵害時，告訴人自得提起
    告訴，核先敘明。
  (二)大陸地區之大恒電子出版社確有發行系爭錄音著作之音樂光
    碟片，有大恒電子出版社之產品目錄、音樂光碟正反面封面
    影本附卷可稽，而經交互比對告訴人、錦茂公司、吉普公司
    、大恒電子出版社所發行之收錄系爭錄音著作之音樂光碟專
    輯名稱、曲目及編排，可知錦茂公司及吉普公司所發行之音
    樂光碟雖確有收錄告訴人有著作權之系爭錄音著作，惟其專
    輯名稱與曲目編排與告訴人所發行者略有不同，而與大恒電
    子出版社所發行者完全一致，如告訴人發行之「廣東音樂」
    專輯，吉普公司及大恒電子出版社之專輯名稱則均為「柳浪
    聞鶯」，又如吉普公司及大恒電子出版社發行之「春江花月
    夜」專輯，除收錄告訴人發行之「春江花月夜」專輯之所有
    曲目外，均亦收錄告訴人另一「十面埋伏」專輯中之第十首
    ；從而，應可認定被告二人以錦茂公司、吉普公司名義發行
    之音樂光碟，雖有重製告訴人之系爭錄音著作，惟其重製之
    來源，係自大恒電子出版社所發行之音樂光碟。
  (三)被告丙○○雖辯稱：其係以錦茂公司享有著作權之自然音樂
    、古典音樂等錄音著作專輯，與北京大恒電子出版社無償交
    換系爭錄音著作在臺之發行權，其見大恒電子出版社頗具規
    模、目錄精美、有發行系爭錄音著作之事實，遂不懷疑其有
    無系爭錄音著作之著作權，主觀上並無侵害告訴人著作權之
    犯意云云，並提出案外人秦立明與錦茂公司簽訂之版權協議
    書、大恒電子出版社與秦立明簽訂之合約書、錦茂公司與大
    恒電子出版社簽訂之發行合作協議書為證。然查(1)秦立明與
    錦茂公司簽訂之版權協議書係約定錦茂公司授權秦立明在大
    陸地區代理錦茂公司之版權事宜，而大恒電子出版社與秦立
    明簽訂之合約書係約定秦立明代理版權的音樂光碟與大恒電
    子出版社合作進行出版發行事宜，均與大恒電子出版社是否
    有授權被告丙○○或錦茂公司、吉普公司在台灣發行系爭錄
    音著作無涉，再被告丙○○於偵查中亦自承上開契約與本件
    無關等語（見八十九年度他字第九一０號卷第十六頁背面）
    ；(2)至大恒電子出版社與錦茂公司簽訂之發行合作協議書，
    雖約定大恒電子出版社出版的產品在台灣的銷售由錦茂公司
    負責，惟依被告丙○○於偵查中本稱關於大恒電子出版社有
    授權乙節，有書面資料可證，並提出上開秦立明與錦茂公司
    簽訂之版權協議書、大恒電子出版社與秦立明簽訂之合約書
    ，經檢察官告以其內容與本件無關後，被告丙○○亦自承無
    關，而改稱大恒電子出版社只有口頭承諾等語（見八十九年
    度他字第九一０號卷第十五至十六頁），則其事後竟又能提
    出大恒電子出版社與錦茂公司簽訂之發行合作協議書，已有
    疑義；又觀諸該發行合作協議書之內容，甚為概括、籠統，
    關於最基本之授權之標的、權限範圍、權利金或利潤之分配
    、付款方式等，均付之闕如，而大恒電子出版社如被告丙○
    ○所述，係規模頗具之出版社，則衡諸出版業界之常情，豈
    可能就授權事宜如此粗略記載？又縱認該發行合作協議書僅
    為一事先之概括授權合約，則衡情就嗣後個別之授權行為亦
    會再擬訂至少包括上開事項之授權契約，始不違常理，否則
    如何認定其間之權利義務關係？是上開發行合作協議書尚難
    認係真正。
  (四)該發行合作協議書縱屬為真，然意依該發行合作協議書係約
    定：「甲乙雙方就甲方（指大恒電子出版社）出版的節目在
    中國台灣地區的銷售事宜達成如下協議：(1)甲方出版的產品
    在台灣地區的銷售由乙方（指錦茂公司）負責，乙方應該協
    助甲方進行市場的價格和版權的維護... 」，是僅約定由錦
    茂公司負責大恒電子出版社出版的產品在台灣的銷售事宜，
    亦即進口大恒電子出版社出版的產品在台灣銷售，無依據認
    定大恒電子出版社授權錦茂公司在台灣製作、出版、發行系
    爭錄音著作，且如前所述，發行合作協議書上根本未記載任
    何標的，亦難認該發行合作協議書與系爭錄音著作有關，而
    錦茂公司如確與大恒電子出版社有授權合作關係，則請其補
    具相關授權文件應非難事，惟被告丙○○於訴訟至今未再提
    出其他客觀上與系爭錄音著作相關之授權文件，從而自發行
    合作協議書約定內容觀之，亦無從認定大恒電子出版社確有
    授權發行系爭錄音著作。
  (五)另據被告乙○○於偵查中供承：「有時伊會叫郭秀美送片到
    大震公司刻模壓片」、「知道IFPI的意義，應該是台灣的機
    器製造出來的光碟片」、「大恒公司沒有授權吉普公司，應
    該是授權錦茂公司，是我先生做主用吉普公司的名義發行，
    原因不清楚」等語（見八十九年度他字第九一○號偵查卷第
    一八頁背面、第一九頁），顯見被告乙○○參與吉普公司之
    業務，非僅有公司一般之雜務支出，其甚或知悉大恒公司未
    授權吉普公司發行系爭音樂光碟之情事，益見其知悉吉普公
    司並未被授權發行系爭音樂光碟，而參與公司業務之運作，
    是被告乙○○確有與其夫丙○○共同經營錦茂公司、吉普公
    司上開非法重製、販賣盜版音樂光碟之情，可以認定。至證
    人郭秀美於原審證稱：乙○○沒有處理公司業務云云，要非
    屬實，自難採信；另證人林國良於原審證稱：不認識乙○○
    ，吉普公司負責人不清楚，因為較少接洽云云，惟被告乙○
    ○既均指示郭秀美送片至大震公司壓片，則證人林國良自無
    由接洽，是證人林國良上開證詞，不能採為有利被告之認定
    。又被告乙○○雖自85年1月1日起迄本案查獲時止並無出入
    境紀錄，然出國與否，與參與經營重製、販賣盜版音樂光碟
    之侵害著作權犯行，並無絕對必然關係，其縱未出國，亦難
    解免其侵害著作權犯行之認定，附此敘明。
  (六)綜上所述，無任何證據可資認定大恒電子出版社有授權錦茂
    公司在台灣發行系爭錄音著作，是被告二人上揭所辯，均係
    卸責之詞，委無可採。又被告二人分別為錦茂公司、吉普公
    司之負責人，業據其供明在卷，此外，復有扣案之盜版音樂
    母片十九片、錦茂公司及吉普公司與大震公司壓製光碟合約
    書及訂單三份、盜版音樂光碟八千六百三十六片（其中八百
    三十三片在大震公司扣得、七千七百四十五片在錦茂公司處
    扣得、五十八片在吉普公司處扣得）、音樂ＭＯ二片、盜版
    音樂光碟封面紙盒七百張、估價單二十張，及音樂光碟設計
    檔案稿光碟片一片、查獲現場照片等在卷可資佐憑，本件事
    證明確，其犯行洵堪認定。至被告提出台灣台北地方法院九
    ○年度自字第五四號判決影本及相關筆錄，辯稱告訴人在該
    案當庭捨棄對「青蓮樂府」、「故宮雅樂」之自訴事實，顯
    見告訴人並非專屬授權，於本件亦不得告訴云云；惟查告訴
    人於另案捨棄自訴事實，非代表其不得於本案主張，是被告
    上開所辯，尚不能採為有利被告之認定，附此敘明。
三、被告二人明知未經系爭錄音著作之著作權人同意或授權，而
    擅自重製系爭音樂光碟，並意圖營利而交付予不特定之唱片
    零售商，核其所為，係違反九十二年七月九日修正前著作權
    法第九十一條第二項之意圖銷售而擅自以重製之方法侵害他
    人之著作財產權及第九十三條第三款、第八十七條第二款之
    以明知為侵害著作權之物而意圖營利而交付之方法侵害他人
    之著作權之罪。查被告行為後，著作權法已分別於92年7月9
    日、93年9月1日修正公布，92年7月11日、93年9月3日生效
    ；比較上開各條文修正前後結果，以92年7月9日修正之著作
    權法較有利於被告，依刑法第2條第1項但書，應全部適用92
    年7月9日修正之著作權法。是核被告二人所為，均係犯92
    年7月9日修正之著作權法第九十一條第一項、第三項、第九
    十一條之一第一項、第三項之罪。又按刑事法上之常業犯，
    係以犯罪行為為生活之事業，故除須有反覆實施同一犯罪行
    為之事實外，尚須以之為謀生之職業，恃以為生，始屬相當
    ，此觀刑法上有關常業犯之規定，莫不皆為營利維生自明；
    本件被告二人經營之錦茂公司、吉普公司，其所營項目有唱
    片錄音帶製作發行買賣、圖書、雜誌、日用品百貨買賣及代
    理業務、前項商品之進出口貿易業務等，有該二公司之公司
    資料查詢可稽，衡情該二公司應不僅僅發行系爭錄音著作之
    音樂光碟，依查獲現場照片所示，亦可見該二公司尚有發行
    其他古典音樂專輯，又被告丙○○於警詢中供稱：公司每月
    營業額為一百萬至二百萬元間（八十九年偵字第五五一一號
    卷第三十三頁背面），而依該二公司與大震公司簽訂之承攬
    合約書統計，該二公司自八十八年十二月二日起，計下單委
    託大震公司重製系爭錄音著作之音樂光碟片數量達八萬三千
    片，而其中尚未賣出者有經查扣之盜版音樂光碟八千六百三
    十八片、自市面收回之盜版音樂光碟一萬八千九百八十八片
    ，是被告至多乃賣出五萬五千三百七十六片，又如前述被告
    係以每片平均二十至二十五元之價格販售予零售商，是被告
    自八十八年十二月二日起至八十九年三月七日止販賣系爭錄
    音著作音樂光碟之營業額粗估約一百二十餘萬元，平均每月
    四十萬餘元左右，尚難認占公司營業額之主要部分，亦難認
    被告係恃以維生，公訴人復未舉證使本院確信被告丙○○經
    營上開二公司獲利之主要來源係來自系爭著作之販售，是公
    訴人認被告所為應依著作權法第九十四條常業罪處斷，容有
    未洽，惟起訴事實相同，爰依法變更起訴法條。被告二人分
    別負責公司內外業務之執行經營，二人間有犯意聯絡行為分
    擔，均應論以共同正犯。又其等先後多次之重製、販賣盜版
    音樂光碟，時間緊接，所犯之罪名各為相同，顯均係基於概
    括犯意連續為之，各應論以連續犯，並加重其刑。被告係利
    用不知情之大震公司員工重製系爭錄音著作，係間接正犯。
    又所犯92年7月9日修正之著作權法第九十一條第一項、第三
    項之罪及第九十一條之一第一項、第三項之罪兩罪間，有方
    法結果之牽連關係，依刑法第五十五條之規定，應從較重之
    92年7月9日修正之著作權法第九十一條第一項、第三項之意
    圖營利而以重製於光碟之方法侵害他人之著作財產權罪處斷
    。公訴人就被告上開犯行，漏未論以販賣盜版光碟事實之法
    條，惟於事實欄已明確記載明知為侵害著作權之物而意圖營
    利而散布之事實，本院自得審理。
四、原審對被告丙○○予以論罪科刑，固非無見，惟被告行為後
    ，著作權法已分別於92年7月9日、93年9月1日修正公布，92
    年7月11日、93年9月3日生效，原審未及比較適用，已有可
    議，再被告乙○○係與被告丙○○共犯上開之罪，原審不查
    ，遽為無罪之諭知，亦有未合，檢察官執此提起上訴為有理
    由，而被告丙○○上訴意旨仍執陳詞否認犯行，雖無理由，
    然原判決既有上開可議之處，自應由本院將原判決撤銷改判
    。爰審酌被告二人貪圖不法利益，不尊重他人智慧財產權，
    侵害他人著作權，且分別係錦茂公司、吉普公司之負責人，
    卻於查獲後立即解散該二公司以規避刑罰，此有該二公司之
    公司查詢資料在偵查卷可稽，犯後態度不佳，未與告訴人達
    成和解，重製之數量眾多，及行為分擔之程度等一切情狀，
    分別量處如主文第二項所示之刑，以示懲儆，並就被告丙○
    ○併科罰金部分，諭知易服勞役之折算標準。扣案之盜版音
    樂母片十九片（原扣得二十片，因其中一片於偵查前即遺失
    ，此可參八十九年度他字第九一０號卷第十五頁被告丙○○
    之供述自明）、盜版音樂光碟八千六百三十六片（其中八百
    三十三片在大震公司扣得、七千七百四十五片在錦茂公司處
    扣得、五十八片在吉普公司處扣得）、盜版之音樂ＭＯ二片
    、盜版音樂光碟封面紙盒七百張、音樂光碟設計檔案稿光碟
    片一片、估價單二十張，分別為錦茂公司、吉普公司發行之
    負載系爭錄音著作之音樂光碟，或與該二公司發行該等光碟
    業務相關之物件，應分屬錦茂公司、吉普公司所有，並非屬
    被告丙○○個人所有，至扣案之錦茂公司及吉普公司與大震
    公司壓製光碟合約書及訂單三份係存放於大震公司，應屬大
    震公司所有，本院均無從宣告沒收，併此敘明。
五、末查，被告乙○○未曾受有期徒刑以上刑之宣告，有本院被
    告全國前案紀錄表在卷可按，其因受配偶之影響而同犯本案
    ，且就其行為分擔之程度觀之，並非主犯，經此次刑之宣告
    ，足資警惕，無再犯之虞，故本院認所處之刑，以暫不執行
    為適當，爰並宣告緩行三年，以啟自新。
據上論斷，應依刑事訴訟法第三百六十九條第一項前段、第三百
六十四條、第二百九十九條第一項前段、第三百條，92年7月9日
修正之著作權法第九十一條第一項、第三項、第九十一條之一第
一項、第三項，刑法第二條第一項但書、第十一條前段、第二十
八條、第五十六條、第五十五條、第四十二條第三項、第七十四
條第一款，判決如主文。
本案經檢察官田炳麟到庭執行職務。
中　　華　　民　　國　　94　　年　　4　　月　　20　　日
　　　　　　　　　刑事第十三庭  審判長法　官  劉景星
                                      法  官  陳博志
                                      法  官  李春地
以上正本證明與原本無異。
如不服本判決，應於收受送達後十日內向本院提出上訴書狀，其
未敘述上訴之理由者並得於提起上訴後十日內向本院補提理由書
（均須按他造當事人之人數附繕本）。
                                      書記官  柳秋月
中　　華　　民　　國　　94　　年　　4 　　月　　20　　日
附錄：本案論罪科刑法條全文
92年7月9日修正之著作權法第九十一條
意圖營利而以重製之方法侵害他人之著作財產權者，處五年以下
有期徒刑、拘役，或併科新臺幣二十萬元以上二百萬元以下罰金
。
非意圖營利而以重製之方法侵害他人之著作財產權，重製份數超
過五份，或其侵害總額按查獲時獲得合法著作重製物市價計算，
超過新臺幣三萬元者，處三年以下有期徒刑、拘役，或科或併科
新臺幣七十五萬元以下罰金。
以重製於光碟之方法犯第一項之罪者，處五年以下有期徒刑、拘
役，或併科新臺幣五十萬元以上五百萬元以下罰金。
